臺灣桃園地方法院刑事判決
110年度審易字第1322號
公  訴  人  臺灣桃園地方檢察署檢察官 
被      告  林育延


上列被告因詐欺等案件，經檢察官提起公訴（110年度偵字第143
25號），被告於本院準備程序中，就被訴事實為有罪之陳述，經
本院告知簡式審判程序意旨，並聽取當事人之意見後，本院合議
庭裁定改依簡式審判程序審理，判決如下：
    主  文
林育延共同犯洗錢防制法第十四條第一項之洗錢罪，處有期徒刑
拾月，併科罰金新臺幣參萬元，罰金如易服勞役，以新臺幣壹仟
元折算壹日。未扣案之犯罪所得新臺幣參仟貳佰元，於全部或一
部不能沒收或不宜執行沒收時，追徵其價額。
    事  實
一、林育延於民國110年1月10日，知悉真實姓名、年籍不詳、綽
    號「兔兔」之成年女子欲以新臺幣（下同）3,200元之代價
    ，請其出面擔任提領款項之工作，依其智識程度及生活經驗
    ，可預見委由他人持提款卡至自動櫃員機代為提領現金後轉
    交持卡人，極有可能係在取得詐欺贓款，並藉以隱匿犯罪所
    得，竟基於縱提領款項為詐欺犯罪所得，並因此而隱匿該犯
    罪所得之去向、所在，亦不違反其本意之不確定故意，而與
    「兔兔」共同基於意圖為自己不法所有之詐欺取財，及隱匿
    特定犯罪所得之去向、所在之犯意聯絡，而為應允。嗣「兔
    兔」及其所屬詐欺集團成員，於110年1月11日上午9時40分
    許，以假冒親友借款周轉云云為由詐騙鍾文豪，致其陷於錯
    誤，於同日上午10時6分許，匯款10萬元至謝承峻（所涉詐
    欺部分另由警偵辦中）名下中國信託商業銀行帳號00000000
    0000號帳戶(下稱中國信託帳戶)。林育延乃於同日上午10時
    59分許、11時許、11時2分許，持「兔兔」所交付之前開中
    國信託帳戶金融卡，在桃園市○○區○○路0段000號統一超商操
    作自動櫃員機，分別領取3萬元、3萬元、4萬元，並至址設桃
    園市○○區○○路00號11樓之良友商務飯店將所領得之款項全數
    交給「兔兔」，嗣因鍾文豪於匯款後察覺有異並報警處理，
    始循線查獲上情。
二、案經鍾文豪訴由桃園市政府警察局桃園分局報告臺灣桃園地
    方檢察署檢察官偵查起訴。
　　理  由
一、上揭犯罪事實，業據被告林育延於本院訊問、準備程序及審
    理時坦承不諱，核與告訴人鍾文豪於警詢時之陳述相符，並
    有內政部警政署反詐騙案件紀錄表、金融機構聯防機制通報單
    、告訴人報案地派出所之受理各類案件紀錄表、受理刑事案件報
    案三聯單、受理詐騙帳戶通報警示簡便格式表、中國信託帳號0
    00000000000號帳戶之客戶資料及存款交易明細各1份、被告
    提領款項之監視錄影器翻拍畫面2張等在卷可稽，足徵被告之
    前揭任意性自白均核與事實相符，應堪採信。從而，本件事
    證已臻明確，被告犯行堪以認定，應予以依法論科。
二、論罪科刑：
(一)按洗錢防制法所稱洗錢，指下列行為：一、意圖掩飾或隱匿
    特定犯罪所得來源，或使他人逃避刑事追訴，而移轉或變更
    特定犯罪所得。二、掩飾或隱匿特定犯罪所得之本質、來源
    、去向、所在、所有權、處分權或其他權益者。三、收受、
    持有或使用他人之特定犯罪所得，洗錢防制法第2條定有明
    文。復按現行洗錢防制法第14條第1項之一般洗錢罪，祇須
    有同法第2條各款所示行為之一，而以同法第3條規定之特定
    犯罪作為聯結即為已足；倘行為人意圖掩飾或隱匿特定犯罪
    所得來源，而將特定犯罪所得直接消費處分，甚或交予其他
    共同正犯，或由共同正犯以虛假交易外觀掩飾不法金流移動
    ，即難認單純犯罪後處分贓物之行為，應仍構成新法第2條
    第1或2款之洗錢行為（最高法院109年度台上字第57號、第4
    36號判決參照）。查被告依「兔兔」指示提領告訴人鍾文豪
    匯入上開中國信託帳戶內之款項，並將提領之金額交給「兔
    兔」，目的顯在藉此製造金流斷點，使偵查機關難以追查帳
    戶金流，以達掩飾詐欺犯罪所得之本質、來源、去向及所在
    ，揆之前開判決要旨，被告所為已該當洗錢防制法第14條第
    1項之一般洗錢罪之構成要件。
(二)核被告所為，係犯刑法第339條第1項之犯詐欺取財罪，及洗
    錢防制法第14條第1項之一般洗錢罪。被告與真實姓名、年
    籍均不詳、綽號「兔兔」之成年女子，就詐欺取財及一般洗
    錢之犯行有犯意聯絡及行為分擔，應論以共同正犯。又被告
    如事實欄一所示，就告訴人鍾文豪匯入其中國信託帳戶之款
    項，有3次之提領行為，然係基於領光上開告訴人所匯入之
    款項，盡速將該些贓款轉交予詐欺集團上手之單一犯意，且
    係於密接之時間而為，手法相同，侵害同一告訴人之財產法
    益，是被告上開數次提領行為之獨立性極為薄弱，依一般社
    會觀念，在時間差距上，難以強行分開，在刑法評價上，以
    視為數個舉動接續施行，合為包括一行為予以評價較為合理
    ，應論以接續犯。至起訴書雖漏未論及洗錢防制法第14條第
    1項之一般洗錢罪，然此與上開經論罪科刑部分，有想像競
    合之裁判上一罪關係，為起訴效力所及，且經本院當庭諭知
    該部分之罪名（詳本院111年2月10日準備程序筆錄第1頁）
    ，給予被告充分攻擊防禦之機會，無礙於被告防禦權之行使
    ，本院自得併予審究。被告以一行為觸犯詐欺取財罪及一般
    洗錢罪，為想像競合犯，應依刑法第55條規定從一重以一般
    洗錢罪處斷。又被告於本院審理中自白洗錢犯行，依洗錢防
    制法第16條第2項規定，減輕其刑。
(三)爰審酌被告年紀尚輕有工作能力，竟不思循合法途徑賺取金
    錢，而受誘輕鬆、高額之不法利益，擔任提領贓款之車手，
    助長犯罪歪風，造成告訴人之損失，危害社會治安，所為非
    是。惟念其於本院準備程序及審理時坦承犯行，犯後態度尚
    可，兼衡被告犯罪之動機、目的、手段、素行、告訴人鍾文
    豪所受損害之程度，並考量被告自陳國中畢業、目前無業、
    剛應徵上物流工作、沒有需要扶養的人等一切情狀，量處如
    主文所示之刑，並就罰金部分諭知如易服勞役之折算標準。
三、沒收：
    按犯罪所得，屬於犯罪行為人者，沒收之；前二項之沒收，
    於全部或一部不能沒收或不宜執行沒收時，追徵其價額，刑
    法第38條之1第1項前段、第3項分別定有明文。經查，被告
    於本院訊問時供稱：我領錢的報酬為3,200元等語（見本院1
    11年2月10日訊問筆錄第2頁），是此部分屬被告本案之犯罪
    所得，惟此報酬並未扣案，仍應依刑法第38條之1第1項前段
    、第3項規定宣告沒收，於全部或一部不能沒收或不宜執行
    沒收時，追徵其價額。
據上論斷，應依刑事訴訟法第273條之1第1項、第299條第1項前
段、第300條，判決如主文。
本案經檢察官王珽顥提起公訴，檢察官林欣怡到庭執行職務。
中    華    民    國     111    年    3    月   11    日
                  刑事審查庭    法  官  林慈雁
以上正本證明與原本無異。
如不服本判決應於收受判決後20日內向本院提出上訴書狀，並應
敘述具體理由。其未敘述上訴理由者，應於上訴期間屆滿後20日
內向本院補提理由書( 均須按他造當事人之人數附繕本) 「切勿
逕送上級法院」。
                                書記官　吳秉翰 
中    華    民    國     111    年    3    月   11    日
附錄論罪科刑法條　
中華民國刑法第339條
意圖為自己或第三人不法之所有，以詐術使人將本人或第三人之
物交付者，處5年以下有期徒刑、拘役或科或併科50萬元以下罰
金。
以前項方法得財產上不法之利益或使第三人得之者，亦同。
前二項之未遂犯罰之。
洗錢防制法第14條
有第二條各款所列洗錢行為者，處7年以下有期徒刑，併科新臺
幣5百萬元以下罰金。
前項之未遂犯罰之。
前二項情形，不得科以超過其特定犯罪所定最重本刑之刑。